EMAIL andersonmmdev@gmail.com

CELULAR (54) 996840236

NACIONALIDADE Brasileira

IDADE 25 anos

GÊNERO Masculino

ESTADO CIVIL Solteiro(a)

ENDEREÇO Rua Plácido de Castro, 995, Sarandi, RS

CEP 99560-000

# Anderson Magro Mattei

### **Objetivo**

Aplicar meus conhecimentos e experiências no desenvolvimento de projetos modernos e comprometidos com a inovação.

Aprimorar minhas habilidades e compartilhar conhecimento por meio do trabalho em equipe.

Tipo de contrato: Preferência para PJ, mas aberto a negociações.

Pretensão salarial: R\$ 3000,00 - R\$ 6000,00 para trabalhos fixos ou R\$ 40,00 por hora para trabalhos freelancer.

## Formação acadêmica

CURSO	ANÁLISE E DESENVOLVIMENTO DE SISTEMAS
INSTITUIÇÃO	Universidade Estácio de Sá
CONCLUSÃO	2022
CURSO	COMPETÊNCIA TRANSVERSAL - TECNOLOGIA DA INFORMAÇÃO E
	COMUNICAÇÃO
INSTITUIÇÃO	SENAI
CONCLUSÃO	2016

#### **Qualificações e Cursos complementares**

Curso de Desenvolvimento Web Moderno pela UDEMY - Abril de 2022. Curso de React pela Digital Innovation One, Fevereiro de 2021. Curso de Desenvolvimento em Flutter e Dart pela Cod3r, Julho de 2020. Curso de Formação em Node.js pela UDEMY, Março de 2019.

# Experiência

CARGO	Desenvolvedor Full Stack
EMPRESA	AGRTEC Sistema de Intermediação de Negócios LTDA
PERÍODO	2022 - Presente
FUNÇÕES	Desenvolvimento de aplicações web com React e mobile com React
	Native.
	Publicação e gerenciamento de aplicativos para as lojas da Google e
	Apple.
	Implementação e manutenção de serviços com a plataforma da
	Google Cloud e Firebase.

CARGO	Desenvolvedor Full Stack
EMPRESA	GESEC Sistemas LTDA
PERÍODO	2021 - 2022
FUNÇÕES	Desenvolvimento e manutenção de aplicações com a Stack MERN
	(MongoDB, Express JS, React JS e Node JS).
	Desenvolvimento de aplicações mobile com React Native.
	Desenvolvimento em Python para o processamento de imagems com

OpenCV e aplicação desktop com a biblioteca PyQt5. Implementação e manutenção de serviços com Amazon Web Services, utilizando EC2, EFS, Elastic Beanstalk, CodeArtifact, CodePipeline e CodeBuild. CARGO EMPRESA PERÍODO FUNÇÕES Estágio como Analista de Testes

GeoSapiens Tecnologia e Informação LTDA

2019 - 2020

Levantamento de requisitos e elaboração de planos de teste. Execução e implementação de novos scripts de teste.

Desenvolvimento de testes automatizados para Web e Mobile, com

Selenium WebDriver, Appium e CodeceptJS.

#### **Atividades complementares**

Trabalhos Freelancer:

- Desenvolvimento de Lading Page empresarial para Exame Franquias Laboratorial em Análises Clínicas, Janeiro - Fevereiro 2023.

# Informações adicionais

Idiomas:

- Inglês: Avançado.

- Espanhol: Intermediário.

Portifolio:

https://andersonmdev.github.io/profile-landing-page

Acesso de projetos pessoais no GitHub: https://github.com/Andersonmdev